# 收益法评估，账面值如何调为公允值？

提问人：1091 时间：2010-11-16 14:34:15
公司A收购公司B，公司B评估时采用收益法，请问公司A合并公司B报表时，B如何由账面值调整为公允值？

回答人：chenyiwei
这时需要另外进行一项以购买对价分摊为目的的评估，根据该评估结果确定各项可辨认资产、负债的公允价值和商誉金额。